【裁判字號】    97,易,1657
【裁判日期】    971126
【裁判案由】    竊盜
【裁判全文】
臺灣士林地方法院刑事判決              97年度易字第1657號
公  訴  人  臺灣士林地方法院檢察署檢察官
被      告  丁○○
上列被告因竊盜案件，經檢察官提起公訴（97年度偵字第12583
號、第13345 號），因所犯為刑事訴訟法第376 條第2 款之罪，
本院判決如下：
    主  文
丁○○竊盜，累犯，處有期徒刑月；又竊盜，累犯，處有期徒
刑月；又踰越牆垣竊盜，累犯，處有期徒刑柒月；應執行有期
徒刑壹年。
    事  實
一、丁○○曾於民國96年間因竊盜案件，經本院以96年度易字第
    1414號判決判處有期徒刑一年確定，而於97年7 月8 日縮刑
    期滿執行完畢，猶不知悔改，竟各基於意圖為自己不法所有
    之犯意，於97年9 月18日14時15分許，在臺北市○○區○○
    路2 段20巷5 號B1之「家樂福賣場」內，利用賣場人員不注
    意之際，竊取貨架上之鉛筆、美工刀、魷魚絲、即溶果汁奶
    粉、T 恤、棉紗手套等物（價值約新臺幣615 元），得手後
    藏放於所攜之黑色包包內，旋由逃生用安全門離去，因觸動
    警報器而遭發覺，經賣場員工甲○○前往處理，始知上情；
    又於97年10月10日凌晨3 時許，在臺北市○○區○○路229
    巷1 號前，竊取丙○○置於該處之手推車以供己用，旋於同
    日凌晨3 時30分許，行經位於臺北市○○區○○路29號之南
    港高工，攀爬圍牆進入校園內，竊取汰換零件1 批（價值約
    新臺幣3000元），得手後即將該批零件置於所竊得之手推車
    內以離去，迨於同日凌晨5 時50分許，適其推車經過臺北市
    南港區○○路及興中路口時，為巡邏員警盤查而查獲。
二、案經臺北市政府警察局南港分局報請臺灣士林地方法院檢察
    署檢察官偵查起訴。
    理  由
一、本件被告丁○○所犯係刑法第320 條及第321 條之罪，是依
    刑事訴訟法第284 條之1 規定，應毋庸行合議審判，而被告
    丁○○對於本判決所引用之下列各項證據方法之證據能力，
    於本院審理時均表示無意見，且於法院調查證據時，知有刑
    事訴訟法第159 條第1 項不得為證據之情形，亦未於言詞辯
    論終結前聲明異議，茲審酌該等言詞陳述及書面陳述作成時
    之情況，並無不宜作為證據之情事，依刑事訴訟法第159 條
    之5 之規定，自得作為證據，合先敘明。
二、訊據被告丁○○固不否認於前揭時地取走他人所有之上開物
    品而為警查獲之事實，然矢口否認有何公訴意旨所稱之竊盜
    犯行，辯稱：其因無工作而沒有錢吃飯，並非有心行竊，且
    不知所拿取之手推車及零件為他人所有之物，僅係借用鄰居
    之手推車云云。經查：前揭犯罪事實，業經被害人即家樂福
    賣場之員工甲○○、丙○○、南港高工之技士乙○○分別於
    警詢及偵查中證述在卷，並有被害人即家樂福賣場之員工甲○○、丙○○、南港高工之技士乙○○所立具之贓物認領保
    管單、失竊報告、每日損失紀錄表、查獲物品照片、監視器
    翻拍照片、臺北市政府警察局南港分局扣押筆錄及扣押物品
    目錄表等在卷可稽；觀諸被告丁○○於本院97年11月12日準
    備程序中自承並未經他人同意而取走上開手推車及零件，而
    其於同日準備程序中亦供稱：當日係由圍牆攀爬入南港高工
    內取走上開零件移至鄰居之手推車內以搬離現場等語，則其
    就上開物品並非經所有人棄置之無主物乙情，自難推諉不知
    ，是被告丁○○明知該等事實竟仍未經同意而取走以變賣，
    其所為顯係出於不法所有之意圖。是被告丁○○上開所辯，
    要屬事後卸責之詞，不足採信。本件事證明確，被告丁○○
    之上開犯行洵堪認定，應予依法論科。
三、核被告丁○○上開行為，分別係犯刑法第320 條第1 項之竊
    盜罪及同法第321 條第1 項第2 款之踰越牆垣竊盜罪。又其
    所犯上開三罪，犯意各別，罪名互異，應予分論併罰。又被
    告丁○○曾於96年間因竊盜案件，經本院以96年度易字第14
    14號判決判處有期徒刑一年確定，而於97年7 月8 日縮刑期
    滿執行完畢，此有臺灣高等法院被告全國前案紀錄表一份附
    卷可參，其前曾受有期徒刑之執行完畢，於五年以內故意再
    犯本件最重本刑為有期徒刑以上之罪，為累犯，應均依刑法
    第47條第1 項之規定加重其刑。爰審酌被告丁○○曾有多次
    竊盜前科，此有上開前案紀錄表在卷可參，其正值壯年，竟
    以上開方式竊取他人財物，嚴重破壞社會秩序及他人財產安
    全，然於犯後尚能坦承部分犯行，且所竊得財物均已返還被
    害人，及其品行、犯罪動機、目的、手段、行為次數、生活
    狀況、智識程度、犯罪所得之利益及所生之損害等一切情狀
    ，分別量處如主文所示之刑，並定其應執行刑。
據上論斷，應依刑事訴訟法第284 條之1 、第299 條第1 項前段
，刑法第320 條第1 項、第321 條第1 項第2 款、第47條第1 項
、第51條第5款，判決如主文。
本案經檢察官張紜瑋到庭執行職務。
中    華    民    國    97    年    11    月    26    日
                  刑事第五庭法  官  黃雅君
以上正本證明與原本無異。
如不服本判決，應於收受送達後10日內向本院提出上訴書狀，其
未敘述上訴之理由者並得於提起上訴後20日內向本院補提理由書
（均須按他造當事人之人數附繕本），切勿逕送上級法院。
                            書記官  簡湘雲
中    華    民    國    97    年    11    月    26    日
附錄本案論罪科刑法條：
刑法第320條第1項
意圖為自己或第三人不法之所有，而竊取他人之動產者，為竊盜
罪，處 5 年以下有期徒刑、拘役或 5 百元以下罰金。
第321 條第1 項第2款
犯竊盜罪而有左列情形之一者，處 6 月以上、 5 年以下有期徒
刑：
二、毀越門扇、牆垣或其他安全設備而犯之者。


司法院資訊處製作；財團法人民間司法改革基金會備份。
